【裁判字號】    97,上易,137
【裁判日期】    970320
【裁判案由】    竊盜
【裁判全文】
臺灣高等法院高雄分院刑事判決         97年度上易字第137號
上  訴  人
即  被  告  乙○○
                      號
上列上訴人因竊盜案件，不服臺灣高雄地方法院96年度易字第38
39號中華民國96年12月31日第一審判決（起訴案號：臺灣高雄地
方法院檢察署96年度偵字第29593 號），提起上訴，本院判決如
下：
    主  文
原判決撤銷。
乙○○竊盜，處有期徒刑柒月。緩刑參年，緩刑期內付保護管束
，並於民國九十七年八月三十一日前向國庫支付新台幣貳拾萬元
。扣案手套壹雙、手電筒壹個、安全帽壹頂、黑色手提袋壹個、
複製鑰匙陸枝均沒收。
    事  實
一、乙○○任職台灣士瑞克保全股份有限公司（下稱士瑞克公司
    ）擔任保全隊長，因積欠債務無力清償，於民國96年9 月初
    某日，在高雄市○○區○○路與先鋒路交岔路口，維修台灣
    土地銀行高雄分行機號333-35號自動櫃員機時，偶然得知士
    瑞克公司同事將上開自動櫃員機密碼書寫在警報設定器外蓋
    上，乃意圖為自己不法之所有，基於竊盜犯意，另將其因維
    修上開自動櫃員機而持有之開啟第1 、2 道大門、自動櫃員
    機金庫、鈔箱及監視器主機鑰匙共6 枝持往高雄市○○路上
    某鑰匙店，委由不知情人員複製。其後於96年10月15日上午
    1 時5 分許，頭戴安全帽1 頂、雙手戴手套及攜帶複製鑰匙
    6 支、黑色手提袋1 個、手電筒1 個，至上開自動櫃員機處
    ，以複製鑰匙及密碼開啟自動櫃員機竊取機內台灣土地銀行
    高雄分行所有新台幣（下同）197 萬1 千元，得手後放置在
    黑色手提袋內，復為免犯行遭錄影曝光，接續竊取臺灣新光
    保全股份有限公司高雄分公司（下稱新光保全公司）所有監
    視系統錄影硬碟4 塊得手。嗣於96年10月15日上午2 時30分
    許，乙○○走至上開自動櫃員機附近，正欲離去之際，適遇
    巡邏警員，乙○○在未被發覺竊盜前即向巡邏警員自承犯行
    及接受裁判，因而得知上情，並扣得現金197 萬1 千元、硬
    碟4 塊及乙○○所有供竊盜所用之安全帽1 頂、手套1 雙、
    複製鑰匙6 支、黑色手提袋1 個、手電筒1 個。
二、案經高雄市政府警察局左營分局報告臺灣高雄地方法院檢察
    署檢察官偵查起訴。
    理  由
一、上訴人即被告乙○○（下稱被告）於事實欄所載時、地竊取
    台灣土地銀行高雄分行所有197 萬1 千元之事實，業據證人
    即台灣土地銀行高雄分行職員楊燈林及新光保全公司職員李
    樂民證述其公司所有財物遭竊等語明確，並有現金197 萬1
    千元、硬碟4 塊、安全帽1 頂、手套1 雙、複製鑰匙6 支、
    黑色手提袋1 個、手電筒1 個扣案可佐及贓物認領保管單附
    卷可稽。又被告亦陳述上情在卷，核與上開各證相符，被告
    之自白即堪信為真正。從而，被告竊盜犯行，事證明確，堪
    以認定。
二、核被告所為，係犯刑法第320 條第1 項之竊盜罪。又被告竊
    取財得手後，在上開自動櫃員機附近，正欲離去之際，適遇
    巡邏警員，被告在未被發覺竊盜前即向巡邏警員自承犯行及
    接受裁判，已經證人即員警甲○○在本院證述已明。是被告
    對於未發覺之罪自首而受裁判，足見被告能及時悔悟，乃依
    刑法第62條前段減輕其刑。
三、原審以被告事證明確，予以論罪科刑，固非無見。惟查，被
    告對於未發覺之罪自首而受裁判，已經證人即員警甲○○在
    本院證述已明，原判決認係員警主動盤查而當場查獲，即有
    未當。被告上訴意旨以原判決疏未審酌自首，指摘原判決不
    當，為有理由，即應由本院將原判決撤銷改判。爰審酌被告
    尚值壯年，且有正當職業，不思循正當途徑賺取財物，卻竊
    取他人財物，漠視他人財產法益，所竊財物金額甚鉅，惟考
    量被告前未曾犯罪，有被告前案紀錄表附卷可憑，行為後自
    首坦承犯行，所竊財物亦經被害人領回，犯罪所生實害已有
    減低等一切情狀，量處如主文所示之刑。又查被告未曾受有
    期徒刑以上刑之宣告，有被告前案紀錄表可憑，其自首犯行
    ，並經此偵、審程序教訓，應知警惕，諒無再犯之虞，本院
    認所宣告之刑，以暫不執行為適當，併諭知緩刑3 年，並於
    97年8 月31日前向國庫支付20萬元，以勵自新。另斟酌被告
    藉職務之機會竊取財物，行為實屬不該，為期被告記取法令
    及約束自身行為，認被告緩刑期間有付保護管束之必要，乃
    併予宣告緩刑期間付保護管束。扣案安全帽1 頂、手套1 雙
    、複製鑰匙6 支、黑色手提袋1 個、手電筒1 個均為被告所
    有供犯竊盜罪所用之物，已經被告陳明，應依刑法第38條第
    1 項第2 款之規定宣告沒收。
據上論結，應依刑事訴訟法第369 條第1 項前段、第364 條、第
299 條第1 項前段，刑法第320 條第1 項、第62條前段、第74條
第1 項第1 款、第2 項第4 款、第93條第1 項、第38條第1 項第
2款 ，刑法施行法第1 條之1 ，判決如主文。
本案經檢察官林敏惠到庭執行職務。
中    華    民    國    97    年    3     月    20    日
                  刑事第八庭    審判長法  官   李炫德
                                      法  官   陳志銘
                                      法  官   郭玫利
以上正本證明與原本無異。
不得上訴。
中    華    民    國    97    年    3     月    20    日
                                      書記官   楊茱宜
附錄本件判決論罪科刑法條
中華民國刑法第320條第1項：
意圖為自己或第三人不法之所有，而竊取他人之動產者，為竊盜
罪，處5 年以下有期徒刑、拘役或 5 百元以下罰金。


司法院資訊處製作；財團法人民間司法改革基金會備份。
